vi: Cấp độ RAID được hỗ trợ: JBOD; Không có; RAID 0; RAID 1; RAID 10; RAID 5; RAID 6; Khác
de: Unterstützte RAID-Level: JBOD; Keine; RAID 0; RAID 1; RAID 10; RAID 5; RAID 6; Sonstiges
ro-RO: Niveluri RAID suportate: JBOD; Niciuna; RAID 0; RAID 1; RAID 10; RAID 5; RAID 6; Altele
fi: Tuetut RAID-tasot: JBOD; Ei mitään; RAID 0; RAID 1; RAID 10; RAID 5; RAID 6; Muu
es: Niveles de RAID soportados: JBOD; Ninguno; RAID 0; RAID 1; RAID 10; RAID 5; RAID 6; Otros
nl: Ondersteunde RAID-niveaus: JBOD; Geen; RAID 0; RAID 1; RAID 10; RAID 5; RAID 6; Andere
sv: RAID-nivåer som stöds: JBOD; Inga; RAID 0; RAID 1; RAID 10; RAID 5; RAID 6; Övrigt
ja: サポートされるRAIDレベル: JBOD; なし; RAID 0; RAID 1; RAID 10; RAID 5; RAID 6; その他
ru: Поддерживаемые уровни RAID: JBOD; Нет; RAID 0; RAID 1; RAID 10; RAID 5; RAID 6; Другой
hr-HR: Podržane razine RAID-a: JBOD; Nema; RAID 0; RAID 1; RAID 10; RAID 5; RAID 6; Ostalo
lt-LT: Palaikomi RAID lygiai: JBOD; Nėra; RAID 0; RAID 1; RAID 10; RAID 5; RAID 6; Kita
da: Understøttede RAID-niveauer: JBOD; Ingen; RAID 0; RAID 1; RAID 10; RAID 5; RAID 6; Andet
it: Livelli RAID supportati: JBOD; Nessuna; RAID 0; RAID 1; RAID 10; RAID 5; RAID 6; Altro
th: ระดับ RAID ที่รองรับ: JBOD; ไม่มี; RAID 0; RAID 1; RAID 10; RAID 5; RAID 6; อื่นๆ
sk-SK: Podporované úrovne RAID: JBOD; Žiadny; RAID 0; RAID 1; RAID 10; RAID 5; RAID 6; Iné
pl: Obsługiwane poziomy RAID: JBOD; Brak; RAID 0; RAID 1; RAID 10; RAID 5; RAID 6; Inne
en: Supported RAID levels: JBOD; None; RAID 0; RAID 1; RAID 10; RAID 5; RAID 6; Other
sl-SI: Podprti nivoji RAID: JBOD; Brez; RAID 0; RAID 1; RAID 10; RAID 5; RAID 6; Drugo
tr: Desteklenen RAID seviyeleri: JBOD; Hiçbiri; RAID 0; RAID 1; RAID 10; RAID 5; RAID 6; Diğer
hu: Támogatott RAID-szintek: JBOD; Egyik sem; RAID 0; RAID 1; RAID 10; RAID 5; RAID 6; Egyéb
fr: Niveaux RAID pris en charge: JBOD; Aucune; RAID 0; RAID 1; RAID 10; RAID 5; RAID 6; Autre
cs: Podporované úrovně RAID: JBOD; Žádný; RAID 0; RAID 1; RAID 10; RAID 5; RAID 6; Jiné
el: Υποστηριζόμενα επίπεδα RAID: JBOD; Καμία; RAID 0; RAID 1; RAID 10; RAID 5; RAID 6; Άλλο
ko: 지원되는 RAID 레벨: JBOD; 없음; RAID 0; RAID 1; RAID 10; RAID 5; RAID 6; 기타
pt-PT: Níveis RAID suportados: JBOD; Nenhum; RAID 0; RAID 1; RAID 10; RAID 5; RAID 6; Outro
zh-TW: 支援的 RAID 等級: JBOD; 無; RAID 0; RAID 1; RAID 10; RAID 5; RAID 6; 其他
bg-BG: Поддържани RAID нива: JBOD; Няма; RAID 0; RAID 1; RAID 10; RAID 5; RAID 6; Други
pt-BR: Níveis RAID suportados: JBOD; Nenhum; RAID 0; RAID 1; RAID 10; RAID 5; RAID 6; Outro
zh-CN: 支持的 RAID 级别: JBOD; 无; RAID 0; RAID 1; RAID 10; RAID 5; RAID 6; 其他
nb: Støttede RAID-nivåer: JBOD; Ingen; RAID 0; RAID 1; RAID 10; RAID 5; RAID 6; Annet